【裁判字號】    97,易,897
【裁判日期】    971110
【裁判案由】    竊盜
【裁判全文】
臺灣屏東地方法院刑事判決               97年度易字第897號
公  訴  人  臺灣屏東地方法院檢察署檢察官
被      告  甲○○
上列被告因竊盜案件，經檢察官提起公訴（97年度偵字第3774號
），被告於本院準備程序中，就被訴事實為有罪之陳述，經本院
告知簡式審判程序意旨，並聽取當事人之意見後，本院合議庭裁
定由受命法官獨任依簡式審判程序審理，判決如下：
    主  文
甲○○攜帶兇器竊盜，處有期徒刑柒月。緩刑年，應於緩刑期
間屆滿前陸個月，向指定之公益團體、地方自治團體或社區提供
壹佰貳拾小時之義務勞務，緩刑期間付保護管束。扣案老虎鉗壹
支沒收。
    事  實
一、甲○○意圖為自己不法之所有，基於竊盜之犯意，於民國97
    年6月4日9時許，騎乘車牌號碼AU9-736號重型機車，至屏東
    縣內埔鄉建興村河南巷127號「黃氏牧場」處，持其所有客
    觀上足以對他人生命、身體造成危險，可供兇器使用之老虎
    鉗1支，趁四下無人之際，拆解該處之鐵管1支、鐵絲網3片
    ，得手後先將上開物品置放原處，再以上開重型機車分4趟
    載運返回屏東縣內埔鄉○○村○○路282號住處。嗣甲○○
    為最後1趟載運時，行經屏東縣內埔鄉○○村○○道路上，
    為警發覺其形跡可疑而欲行盤查，因甲○○憂心犯行敗露而
    加速逃逸，後經警循線追查，於97年6月4日9時30分許，在
    上址甲○○住處查獲，並扣得上開老虎鉗1支，始悉上情。
二、案經屏東縣政府警察局內埔分局報告臺灣屏東地方法院檢察
    署檢察官偵查起訴。
    理  由
一、本件被告甲○○所犯係死刑、無期徒刑或最輕本刑為3年以
    上有期徒刑以外之罪，亦非屬臺灣高等法院管轄第一審之案
    件，其於準備程序中就被訴事實為有罪之陳述，經本院告知
    簡式審判程序之旨，並聽取當事人意見後，經本院合議庭依
    刑事訴訟法第273條之1第1項規定裁定由受命法官獨任進行
    簡式審判程序。又簡式審判程序之證據調查，依刑事訴訟法
    第273條之2規定，不受同法第159條第1項審判外陳述排除之
    限制；再被告對於卷內各項證據亦不爭執證據能力，復無事
    證顯示有何違法取得或類此瑕疵之情，故卷內所列各項證據
    ，自得作為證據，合先敘明。
二、上揭犯罪事實，業據被告甲○○坦承不諱，核與證人即黃氏
    牧場負責人乙○○於警詢時指訴情節大致相符（見警卷第6
    頁），此外，復有贓物認領保管單1 紙、現場照片6 張附卷
    可稽（見警卷第20-22 頁），以及被告所有供作案使用之老
    虎鉗1 支扣案可證。是認被告上開自白核與事實相符，堪以
    採信。綜上，本件事證明確，被告上揭犯行洵足認定，應依
    法論科。
三、按刑法第321條第1項第3款之攜帶兇器竊盜罪，係以行為人
    攜帶兇器竊盜為其加重條件，此所謂兇器，其種類並無限制
    ，凡客觀上足對人之生命、身體、安全構成威脅，具有危險
    性之器物均屬之，且祇須行竊時攜帶此種具有危險性之兇器
    為已足，並不以攜帶之初有行兇之意圖為必要（最高法院74
    年3月19日刑庭會議決議參照）。是被告為本件犯行時，所
    攜用之老虎鉗1支，係質地堅硬之金屬物品，持之揮舞足對
    人之生命、身體安全構成威脅，在客觀上顯然具有危險性，
    屬兇器無疑。核被告所為，係犯刑法第321條第1項第3款之
    加重竊盜罪。爰審酌被告正值青壯，非無謀生能力，卻不思
    以正當手段獲取財物，竟圖不勞而獲而為竊盜犯行，所為非
    是，惟念其尚無前科，素行良好，且犯後坦然面對刑責，並
    經被害人乙○○諒宥，有屏東縣內埔鄉調解委員會調解書1
    紙在卷可參，犯後態度尚可，及所竊取之財物價值不高、犯
    行所生危害尚屬輕微等一切情況，量處如主文所示之刑，以
    示懲儆。
四、被告素無前科，確屬初犯，其因一時未遑深思熟慮，致罹刑
    章，於歷經本件刑事偵審程序，應知所警惕而無再犯之虞，
    本院認基於國家社會之資源有效配置及被告個人未來生活規
    劃等考量，非無暫緩執行刑罰之餘地，是被告本件所受宣告
    之刑，以暫不執行為適當，併予宣告緩刑3 年，以勵自新。
    又斟酌被告犯罪之情節，為促其體悟憑藉勞力工作以成就自
    我，以及深化己身對社會之關懷，並檢視其日後悔悟向上之
    態度，另依刑法第74條第2 項第5 款規定，命其應向執行檢
    察官指定之公益團體、地方自治團體或社區提供120 小時之
    義務勞務，且依刑法第93條第1 項第2 款規定，諭知於緩刑
    期內付保護管束，以觀後效。
五、扣案老虎鉗1支，為被告所有並供本件犯罪使用之物，業據
    其供承明確在卷（見警卷第4頁），應依刑法第38條第1項第
    2款之規定，宣告沒收。
據上論斷，應依刑事訴訟法第273條之1第1項、第299條第1項前
段，刑法第321條第1項第3款、第74條第1項第1款、第2項第5款
、第93條第1項第2款、第38條第1項第2款，判決如主文。
本案經檢察官許大偉到庭執行職務。
中    華    民    國    97    年    11    月    10    日
                  刑事第四庭  法  官  江振源
以上正本證明與原本無異。
如不服本判決，應於判決送達後10日內向本院提出上訴狀（應附
繕本），其未敘述上訴理由者，應於上訴期間屆滿後20日內補提
理由書狀於本院，上訴於臺灣高等法院高雄分院。
中    華    民    國    97    年    11    月    11    日
                              書記官  潘豐益
附錄本判決論罪科刑法條：
刑法第321條第1項第3款：
犯竊盜罪而有左列情形之一者，處六月以上、五年以下有期徒刑
：
三、攜帶兇器而犯之者。


司法院資訊處製作；財團法人民間司法改革基金會備份。
